# 所得税会计问题

提问人：xuekuaiji13 时间：2020-12-01 13:16:00
确认递延所得税是因为税法的规定，例如：职工教育经费分年扣除，从而导致当期发生的交易事项符合了资产的定义和确认条件，从而确认为一项资产。但很多人说这是由于“税会差异”导致的，如何理解这句话？

回答人：chenyiwei
所得税分为当期所得税和递延所得税。当期所得税的计算完全依据税法规定；递延所得税则是为了解决会计上对资产、负债、损益的确认和计量原则不同于税务规定所导致的暂时性差异而发明出来的纯会计概念。所以当期所得税是税务专业问题，而递延所得税是会计专业问题。
确认递延所得税资产或负债，不仅仅是因为税法有规定，而是因为税法规定与会计处理规定之间存在差异所导致。